【裁判字號】    90,訴,319
【裁判日期】    900810
【裁判案由】    毒品危害防制條例
【裁判全文】
臺灣臺北地方法院刑事判決                            九十年度訴字第三一九號
    公  訴  人  臺灣臺北地方法院檢察署檢察官
    被      告  甲○○
    指定辯護人  本院
右列被告因毒品危害防制條例案件，經檢察官提起公訴（九十年度偵字第二０九０
號），本院判決如左：
    主  文
甲○○連續販賣第二級毒品，處有期徒刑柒年貳月。
扣案如附表編號一、二所示之物沒收銷燬之，附表編號三所示之物沒收之；犯罪所得
財物新台幣捌仟元沒收，如全部或一部不能沒收時，以其財產抵償之。
    事  實
一、甲○○意圖營利，於民國八十九年七月五日晚間十一時許，在台北市○○街五十
    號地下樓「未來ＰＵＢ」俱樂部內，以新台幣（下同）八千元之價格，將第二級
    毒品ＭＤＭＡ二十顆、大麻煙捲十三根及大麻煙一小包販賣予綽號「ＫＫ」之許
    家誠（經檢察官送觀察勒戒後，為不起訴處分確定），嗣於八十九年七月八日零
    時十五分許，許家誠之友人乙○○（業經檢察官為不起訴處分確定）騎乘其所有
    車號ＤＱＯ─一二二號機車搭載許家誠行經在台北市○○區○○路六段一００巷
    口時，為警臨檢查獲該機車之前置物箱有前揭許家誠自甲○○處取得如附表編號
    一所示之ＭＤＭＡ十四顆及大麻煙捲十三根及大麻煙一小包，惟許家誠於警方逮
    捕黃錦偉時，趁隙逃逸。甲○○承前意圖營利之概括犯意，於九十年一月八日晚
    間十時許，在台北市○○○路與民權西路口，以一萬一千元之代價，向綽號「小
    陳」之不詳年藉姓名之成年男子，販入ＭＤＭＡ六十顆，除部分供己施用外，並
    伺機出售。嗣於九十年一月八日，許家誠為警緝獲，供出其持有之前揭如附表編
    號一之毒品來源係購自甲○○，遂於同年一月十日，配合警方撥打甲○○所有供
    販賣ＭＤＭＡ聯絡用之0000000000號（起訴書誤載為0000000
    000號）行動電話，佯稱要去ＫＴＶ唱歌，願意以一顆二百五十元之價格向其
    購買ＭＤＭＡ十顆，並約定於台北市○○街四號二樓網路咖啡店（一樓係晴光市
    場）交貨，甲○○認許家誠去ＫＴＶ唱歌應會大量需求，乃將上開向「小陳」購
    入之ＭＤＭＡ五十八顆攜帶在身前往赴約，而於該日下午四時四十分許，為警於
    上址一樓之晴光市場查獲，並扣得如附表編號二之ＭＤＭＡ五十八顆及上開行動
    電話一支。
二、案經台北市政府警察局大安分局報告台灣台北地方法院檢察署檢察官偵查起訴。
    理  由
一、訊據被告甲○○固坦承於右揭時地向「小陳」購入ＭＤＭＡ六十顆，並應許家誠
    之邀，攜帶上開ＭＤＭＡ五十八顆前往約定地點而為警查獲之事實，惟矢口否認
    有販賣第二級毒品ＭＤＭＡ及大麻之犯行，辯稱：八十九年七月五日伊並無販賣
    ＭＤＭＡ及大麻給許家誠，購入之前揭ＭＤＭＡ六十顆是要自己施用，查獲當日
    是要將ＭＤＭＡ借給許家誠，並無販賣之意云云。經查：
    （一）被告曾於八十九年七月五日在台北市○○街五十號地下一樓「未來」ＰＵ
          Ｂ俱樂部以八千元之代價販賣ＭＤＭＡ二十顆、大麻煙捲十三支及大麻煙
          一小包與許家誠，而許家誠嗣於八十九年七月八日為警查獲持有前揭向被
          告購入之ＭＤＭＡ十四顆及大麻之事實，迭據證人許家誠於偵查及本院調
          查中證述綦詳（參見九十年度偵字第二０九０號偵查卷第十頁警訊筆錄、
          九十年毒偵緝字第二五號偵查卷第十七頁、同卷第十八、十九頁偵訊筆錄
          、本院九十年四月二十四日訊問筆錄），互核其歷次之陳述均相符，且其
          於本院九十年四月二十四日調查時與被告對質後，亦堅稱確係於前揭時地
          向被告購買無訛，參以被告與許家誠間並無任何怨隙，此為被告所不否認
          ，許家誠當不致於無端設詞虛構誣陷被告，且許家誠因施用而持有上開Ｍ
          ＤＭＡ一案，經送觀察勒戒後，已於九十年一月十九日經台灣台北台北地
          方檢察署檢察官為不起訴處分確定，有該不起訴處分書附卷可稽，其已無
          需藉由供出毒品來源以取得減刑之利益，且誣告他人販毒者，處以所誣告
          之罪之刑，係屬重罪，衡情如其未向被告購買，自可全盤予以否認，又豈
          會於本院與被告對質時，仍指證上情不疑，而甘冒將來可能會被處以重刑
          或觸犯刑法偽證罪之危險。再者，被告於查獲當天經許家誠以電話聯繫表
          示要購買ＭＤＭＡ十顆後，即依約前往，而被告及許家誠均一致供稱彼此
          不熟，且ＭＤＭＡ又屬政府嚴加查緝之違禁物，若非確有前揭購買情事，
          被告怎可能於接到許家誠電話後即放心依約前往，且攜帶多達五十八顆之
          ＭＤＭＡ在身，而願意冒著隨時遭警臨檢查獲之風險？又八十九年七月八
          日扣案之ＭＤＭＡ十四顆及大麻煙捲十三根及大麻煙草一包，經送法務部
          調查局鑑驗結果，分別含有第二級毒品快樂丸（ＭＤＭＡ）成分及大麻成
          分（煙捲總重二．一一公克，煙草重０．０六公克，包裝重０．六一公克
          ）無誤，有該局八十九年八月三十一日（八九）陸（一）字第八九０六六
          ０四七號及八十九年八月十六日00000000號鑑定通知書可憑，是
          證人許家誠之證詞，應屬信而有徵，堪以採信，被告有於八十九年七月五
          日販賣ＭＤＭＡ二十顆及前揭大麻予許家誠之事實，應足堪認定。
    （二）被告雖又辯稱查獲當日攜帶ＭＤＭＡ五十八顆是要借給許家誠，且上開Ｍ
          ＭＤＭＡ是伊買來要自己施用云云，惟查：證人許家誠於偵查中證稱：「
          「（問：借提過程？）十一點到分局之後蔡員告訴我要如何調他出來，下
          午二點多去看「晴光市場地形，三點左右叫我打電話給他，我早上打給他
          沒人接，下午我打給他是〞王〞接的，我跟他說等一下要去唱歌，我問他
          手上有無「衣」（快樂丸的代號）我說我要十件，並問他多少錢，他說一
          件二百五十元，我說要好一點，他說好，並問我人在哪裡，我說我在農安
          街四號二樓之網路咖啡店等他，所以他就說用一用就出來．．．」等語（
          參見九十年毒偵緝字第二五號偵卷第三十三頁），核與其於本院九十年四
          月二十四日調查時證述之情節一致，並與證人即查獲員警蔡進福證述：「
          許家誠有說要向被告買快樂丸，許家誠有說之前有買過，價錢有要被告算
          便宜一點，許家誠有說要去ＫＴＶ唱歌，要一些快樂丸，原約定在ＫＴＶ
          交貨，後來改在晴光市○○○○路咖啡店交易」等語大致相符，且被告亦
          不否認許家誠於電話中有說要向伊買十顆快樂丸等情，雖其辯稱在電話中
          是許家誠主動要以二百五十元向伊購買，伊說伊可先借他，是相互支援，
          並沒有說要賣他云云，惟參酌被告自承許家誠沒有給過其快樂丸（參見九
          十年偵字第二０九０偵查卷內第五十九頁背面）等情，其又稱與許家誠不
          熟，不知如何聯絡他，也沒有約定歸還時間，但伊帶了五十八顆，準備借
          許家誠很多等語（參見九十年六月二十日訊問筆錄），另被告復自承其向
          「小陳」以一萬一千元購入上開快樂丸，尚未付款等情（參見九十年度偵
          字第二０九０號卷第六頁背面），而快樂丸之交易向為政府所嚴格查緝，
          故購買快樂丸時往往須冒著被警查獲之風險，被告既與許家誠無任何交情
          且不知如何聯繫，衡諸常情，其豈會願意將購得不易且尚未付款之快樂丸
          借予毫無交情之許家誠，且未約定歸還時間，甘冒將來可能因無法找到許
          家誠而白白損失一萬多元之風險？是被告所辯無販賣之意云云，與常理有
          違，不足採信。又當日扣案之ＭＤＭＡ五十八顆經送台北市政府警察局鑑
          驗結果，確係第二級毒品ＭＤＭＡ無誤，有該局九十年二月二十日北市鑑
          毒字第０一二號鑑驗通知書在卷可稽，是被告於查獲當日擬以每顆二百五
          十元之價格販賣ＭＤＭＡ與許家誠之事實，洵堪認定。
    （三）至於被告所稱以一萬一千元之代價購入六十顆快樂丸是供自己施用一節，
          經查：被告供承其二、三天吃一次，只要到ＰＵＢ會吃，每週的週五、六
          ，每次有時吃半顆，有時吃二顆，一天可以吃到四、五顆等情（同上偵卷
          第四十頁），雖其於本院審理時改稱：在ＰＵＢ店晚上需吃四、五顆，去
          ＫＴＶ又要四、五顆，一個晚上約要十顆左右，惟案重初供，被告甫為警
          查獲時，較少權衡利弊得失，是應以其於偵查中所供，較為可採，故依其
          偵查中所言之施用情形觀之，其一次購入六十顆ＭＤＭＡ，顯逾其個人之
          施用量，實與一般施用毒品者一次均僅購買少量毒品之常情不合。且其復
          稱伊在手機店兼差，算計時與計件，有件在家等候通知再去做，每月賺的
          金額不多，每月約賺一萬元左右；伊是去年四五月間開始服用搖頭丸才常
          去ＰＵＢ，都是晚上去，大概星期三、五、六、日常去，大約都是玩到天
          亮才離開，還會與當天認識之朋友去唱歌。去ＰＵＢ因由認識之朋友帶去
          ，門票不用錢，用飲料大約五百至一千元等語（參見本院九十年三月六日
          訊問筆錄及同年七月二十五日審判筆錄），再參以許家誠僅告知被告要購
          買十顆，惟被告卻將所剩之五十八顆全部攜帶前往等情，被告之收入既不
          固定且為數不多僅約一萬元，姑不計算其日常食衣住行之開銷，如僅扣除
          其每星期去ＰＵＢ數次，每次所要支付五百元至一千元不等之花費，其一
          個月之薪水當所剩無幾，若非於購入之初即意圖販賣以營利，其何須一次
          以約一個月薪水購入如此大量之快樂丸？況且若被告所言要供己施用屬實
          ，許家誠既僅告知欲購買十顆時，其本身又需施用，衡情其理應會留下一
          部分供己日後施用，而不致於將剩餘之五十八顆快樂丸全部攜帶前往要借
          予許家誠。是被告所辯，委無足採，其係基於營利之意圖而販入，應堪以
          認定。
    （四）查被告雖否認有於八十九年七月五日販賣ＭＤＭＡ及大麻予許家誠之犯行
          ，故本院無從知悉其販入之價格若干，憑以計算所得之利益，惟因ＭＤＭ
          Ａ及大麻為政府嚴予查緝之違禁品，非法販賣他人，刑責甚重，如被告無
          利可圖，豈有甘冒嚴刑峻罰之危險，平價出售或轉讓其本身亦亟需施用之
          ＭＤＭＡ及大麻予與之並無任何交情之許家誠之理，是其有從中賺取差價
          牟利之營利意圖，顯係以高於販賣價格出售之事實，殆可認定。另被告於
          九十年一月十日擬以一顆二百五十元之價格販賣與許家誠之扣案ＭＤＭＡ
          五十八顆，被告自承係於同年月八日以平均一顆一百八十八元之價格買入
          （參見本院九十年六月一十日訊問筆錄），依此計算，被告如順利出售，
          每顆將獲取約六十二元之利益，是查獲當日被告欲販賣ＭＤＭＡ與許家誠
          ，亦具有意圖營利之犯意甚明。
    （五）綜上所述，被告所辯，顯係卸責之詞，難以採信，本件事證明確，其犯行
          堪以認定。
二、按販賣毒品，不以販入後復行賣出為構成要件，僅須以營利為目的將毒品販入或
    賣出，有一及此，其犯罪即屬完成（最高法院二十五年非字第一二三號、六十八
    年台上字第六０六號判例可參）。查許家誠於九十年一月十日係配合警方辦案向
    被告佯稱要購買ＭＤＭＡ，其實際並無購買之真意，該次買賣行為雖不能成立而
    屬未遂，惟因被告於同年一月八日係意圖販賣而販入扣案之ＭＤＭＡ六十顆，依
    上開說明，其販賣之行為即屬既遂，故核被告該次犯行，連同其於八十九年七月
    五日意圖營利而販賣ＭＤＭＡ二十顆及大麻與許家誠之犯行，均係犯毒品危害防
    制條第四條第二項之販賣第二級毒品罪。被告販賣ＭＤＭＡ及大麻前持有ＭＤＭ
    Ａ及大麻之低度行為，應為販賣之高度行為所吸收，不另論罪。被告先後二次販
    賣第二級毒品之犯行，時間緊接，犯罪構成要件相同，顯係基於概括犯意為之，
    為連續犯，應依刑法第五十六條之規定論以一罪，並加重其刑。爰審酌被告之犯
    罪動機、目的、手段、販賣之次數，交易金額，販賣毒品對社會治安及國民健康
    影響甚鉅，及犯後態度等一切情狀，量處如主文所示之刑。扣案如附表編號一、
    二所示之物，為查獲之毒品，應依毒品危害防制條例第十八條第一項前段之規定
    ，沒收銷燬之。扣案如附表編號三所示之物，為被告犯罪所用之物，且係被告所
    用，業據其供承在卷，爰依刑法第三十八條第第一項第二款宣告沒收。又被告販
    賣毒品所得款項八千元，應依毒品危害防制條例第十九條第一項規定，諭知沒收
    ，如全部或一部不能沒收，以其財產抵償之。
據上論斷，應依刑事訴訟法第二百九十九條第一項前段、毒品危害防制條例第四條第
二項、第十八條第一項前段、第十九條第一項，刑法第十一條、第五十六條、第三十
八條第一項第二款，判決如主文。
本案經檢察官林秀濤到庭執行職務
中    華    民    國      九十        年      八      月       十       日
                           臺灣臺北地方法院刑事第八庭
                                   審判長法  官  王  淑  滿
                                         法  官  胡  宏  文
                                         法  官  李  宜  娟
右正本證明與原本無異。
如不服本判決，應於判決送達後十日內向本院提出上訴狀 (應附繕本) ，上訴於臺灣
高等法院。
                                         書記官  蘇  秋  
中    華    民    國      九十        年      八      月       十       日
附表：
編號一：ＭＤＭＡ十四顆、大麻煙捲十三根及大麻煙一小包（煙捲總重二．一一公克
        ，煙草重０．０六公克，包裝重０．六一公克）
編號二：ＭＤＭＡ五十八顆
編號三：0000000000號行動電話一支。
附錄本案所犯法條全文：
毒品危害防制條例第四條第二項：
二製造、運輸、販賣第二級毒品者，處無期徒刑或七年以上有期徒刑，得併科新臺幣
  七百萬元以下罰金。


司法院資訊處製作；財團法人民間司法改革基金會備份。
